臺灣嘉義地方法院民事裁定
                                  110年度家聲字第13號
聲  請  人  林昱宏律師即陳雅芬之清算管理人

相  對  人  陳盈宏  


監  護  人
兼  關係人  陳朱麗花

關  係  人  陳雅玲  

            陳雅雯  


            陳正芳律師
上列當事人間請求分割遺產事件，聲請人聲請為相對人選任特別
代理人，本院裁定如下：
    主  文
選任陳正芳律師於本院110年度家調字第54號分割遺產事件，為
相對人之特別代理人。
程序費用由新臺幣一千元聲請人負擔。
    理  由
一、聲請意旨略以：債務人陳雅芬之父親陳慶祥於民國91年7月1
    3日死亡，遺產由債務人陳雅芬、相對人陳盈宏、關係人陳
    雅玲、陳雅雯、陳朱麗花共同繼承(下均逕稱姓名)；陳朱麗
    花於91年12月4日經法院選定為相對人陳盈宏之監護人，有
    戶籍謄本在卷可稽。陳朱麗花與陳盈宏既同為繼承人，依法
    不得代理陳盈宏，否則將違反民法禁止自己代理及雙方代理
    之規定，又關係人陳正芳律師與陳盈宏無親屬關係，亦非本
    件繼承人或其他利害關係人，且經律師考試及格並實際從事
    律師執行業務，對於辦理分割遺產事宜應有相當智識、能力
    ，爰依民法第106條、第1113條之1準用第1098條之規定，聲
    請選任陳正芳律師為相對人陳盈宏之特別代理人。
二、按監護人於監護權限內，為受監護人之法定代理人；監護人
    之行為與受監護人之利益相反或依法不得代理時，法院得因
    監護人、受監護人、主管機關、社會福利機構或其他利害關
    係人之聲請或依職權，為受監護人選任特別代理人，民法第
    1098條定有明文。又民法第1098條第2項所定「依法不得代
    理」係採廣義解釋，包括民法第106條禁止自己代理或雙方
    代理之情形，以及其他一切因利益衝突，法律上禁止代理之
    情形而言。
三、查聲請人主張之上開事實，業據提出本院108年度司執消債
    清字第10號民事裁定暨確定證明書、遺產稅免稅證明書、繼
    承系統表、戶籍謄本等為證，堪信為真正。陳朱麗花為相對
    人陳盈宏之法定監護人，如由陳朱麗花繼續擔任陳盈宏之法
    定監護人，進行分割遺產訴訟，將造成自己代理之情形，此
    時應認陳朱麗花與陳盈宏之利益相反，依法不得代理，自有
    為陳盈宏選任特別代理人之必要。審酌陳正芳律師既為專業
    法律人士，當能盡保障相對人權益之責任，故本院認選任陳
    正芳律師為相對人陳盈宏進行分割遺產訴訟為適當，且陳正
    芳律師亦具狀表示其同意擔任，爰裁定如主文所示。
四、依家事事件法第51條，民事訴訟法第51條第1 項、第78條、
    第95條，裁定如主文。　　
中　　華　　民　　國　　110 　年　　6 　　月　　18　　日
                  家事法庭    法　官  柯月美
以上正本係照原本作成。
如對本裁定抗告，須於裁定送達後10日之不變期間內，向本院提
出抗告狀，並繳納抗告費新臺幣1,000元。
中　　華　　民　　國　　110 　年　　6 　　月　　18　　日
                              書記官　林玫熹